臺灣基隆地方法院刑事判決　　　　　　　　　　　　　九十三年度簡上字第三九號
　　上　訴　人　臺灣基隆地方法院檢察署檢察官
　　被　　　告　乙○○　男　三.
右列上訴人因被告違反電子遊戲場業管理條例案件，不服本院基隆簡易庭九十三年三
月八日所為九十三年度基簡字第一四九號第一審簡易判決（檢察官聲請簡易判決處刑
聲請書案號：九十三年度偵字第五一七號），提起上訴，及移送併辦（九十三年度偵
字第九八二號），本院判決如左：
    主  文
原判決撤銷。
乙○○違反未依電子遊戲場業管理條例規定辦理營利事業登記，不得經營電子遊戲場
業之規定，處拘役伍拾日，如易科罰金以參佰元折算壹日。
扣案電動賭博機具「小瑪琍」貳台（含ＩＣ板貳片）、機具內及機台上之賭資共新台
幣肆佰肆拾元均沒收。
    事    實
一、乙○○前曾於民國九十一年間因違反電子遊戲場業管理條例，經臺灣士林地方法
    院簡易庭於九十一年十一月廿九日判處拘役卅日、緩刑二年確定，現仍在緩刑期
    內，其明知未依規定辦理營利事業登記者，不得經營電子遊戲場業，其實際上亦
    無向基隆市政府申辦電子遊戲場業之營利事業登記證，竟基於與不特定賭客對賭
    之概括犯意，自九十三年一月二十一日起，在基隆市○○街一四四號一樓其所經
    營公眾得出入之「小燕子茶舖」內，設置電動賭博機具「小瑪莉」二台，與不特
    定之人賭博財物，其賭法為賭客投入新台幣（下同）十元後可押注二支，如押中
    則按賠率由賭客贏得賭金，反之則由機具贏得押注賭金。嗣於九十三年一月二十
    九日十九時許，適有林俊凱（已經本院以九十三年度基簡字第一四九號判處罪刑
    確定在案）前往該處賭博時，為警臨檢當場查獲，並扣得前開賭博電動機具（含
    ＩＣ板二片）、機具內及機台上之賭資共四百四十元。
二、案經基隆市警察局第三分局報告臺灣基隆地方法院檢察署檢察官偵查後向本院聲
    請簡易判決處刑及上訴後移送併辦。
　　理　　由
一、訊據被告乙○○對於右開事實坦承不諱，核與同案被告林俊凱於警、偵訊所供相
    符，亦與證人即被告所雇佣之店員林師、陳盈娟之警訊證詞相合，此外並有基
    隆市政府營利事業登記證、基隆市警察局第三分局刑事組臨檢紀錄表各一紙、照
    片六幀在卷可稽，且有扣案之電動賭博機具「小瑪琍」貳台（含ＩＣ板貳片）、
    機具內及機台上之賭資共新台幣肆佰肆拾元足憑佐證，本案事證明確，被告右開
    犯行足堪認定。
二、核被告所為，係犯係犯刑法第二百六十六條第一項前段之賭博罪，又違反電子遊
    戲場業管理條例第十五條之規定，因而犯電子遊戲場業管理條例第二十二條之罪
    。被告先後多次賭博犯行，時間緊接，所犯構成要件相同，顯均係基於同一概括
    犯意而為，為連續犯，以一罪論，並依刑法第五十六條之規定加重其刑。被告所
    犯上開二罪，有方法、結果之牽連關係，為牽連犯，應依刑法第五十五條之規定
    ，從較重之電子遊戲場業管理條例第二十二條之罪處斷。爰審酌被告違規擺設之
    機台數量不多、經營賭博性電玩對社會善良風氣之危害、被告於緩刑期間再犯同
    罪質之犯罪、其犯後態度尚稱良好等一切情狀，量處如主文所示之刑，並諭知易
    科罰金之折算標準。扣案之電動賭博機具「小瑪琍」貳台（含ＩＣ板貳片）、機
    具內及機台上之賭資共新台幣肆佰肆拾元（證人即查獲之員警甲○○於本院審理
    時證稱賭客林俊凱所退得之彩金五十元尚在機台之退幣口，因之，該五十元自屬
    在機台上之賭資），應依刑法第二百六十六條第二項之規定宣告沒收。原審判決
    據而依法論處，固非無見，然該判決漏未論處被告以電子遊戲場業管理條例第二
    十二條之罪，自有未洽，檢察官上訴意旨執此指摘原判決不當，並依法提出同一
    事實之併辦，即核屬有理由，自應由本院將原判決撤銷改判如上。
據上論斷，應依刑事訴訟法第四百五十五條之一第三項、第三百六十九條第一項前段
、第三百六十四條、第二百九十九條第一項前段，電子遊戲場業管理條例第二十二條
、第十五條，刑法第十一條前段、第二百六十六條第一項前段、第二項、第五十五條
、第四十一條第一項前段，罰金罰鍰提高標準條例第一條前段、第二條，判決如主文
。
中　　　華　　　民　　　國　　九十三　　年　　　七　　　月　　二十九　　日
                                臺灣基隆地方法院刑事第三庭
                                    審判長法  官  鄭 景 文
                                          法  官  王 美 婷
                                          法  官  曾 雨 明
右正本證明與原本無異。
不得上訴。
                                          書記官  王 靜 敏
中　　　華　　　民　　　國　　九十三　　年　　　七　　　月　　二十九　　日
論罪法條：
電子遊戲場業管理條例第二十二條：
違反第十五條規定者，處行為人一年以下有期徒刑、拘役或科或併科新台幣五十萬元
以上二百五十萬元以下罰金。
電子遊戲場業管理條例第十五條：
未依本條例規定辦理營利事業登記者，不得經營電子遊戲場業。
刑法第二百六十六條第一項前段：
在公共場所或公眾得出入之場所賭博財物者，處一千元以下罰金。
